【裁判字號】    97,上訴,3088
【裁判日期】    971007
【裁判案由】    毒品危害防制條例
【裁判全文】
臺灣高等法院刑事判決                97年度上訴字第3088號
上  訴  人  臺灣臺北地方法院檢察署檢察官
被      告  甲○○
上列上訴人因被告違反毒品危害防制條例案件，不服臺灣臺北地
方法院97年度訴字第666號，中華民國97年5月30日第一審判決（
起訴案號：臺灣臺北地方法院檢察署97年度毒偵字第924 號），
提起上訴，本院判決如下：
    主  文
上訴駁回。
    事實及理由
一、本案經本院審理結果，認第一審以被告甲○○犯毒品危害防
    制條例第10條第1 項之施用第一級毒品罪，累犯，判處有期
    徒刑八月，認事用法及量刑均無不當，應予維持，並引用第
    一審判決書記載之事實、證據及理由（如附件）。
二、檢察官上訴意旨略以：被告前因施用毒品案件，業經法院判
    處有期徒刑八月確定，本件為累犯，依法應加重其刑，惟原
    審判決僅判處被告有期徒刑八月，又未敘明何以不加重之原
    因，難收警惕及遏阻之效，顯然違法等語。查被告前於93年
    間，因連續施用第一級毒品，併同時施用第二級毒品，經臺
    灣新竹地方法院依想像競合犯，從重論以連續施用第一級毒
    品罪，累犯，處有期徒刑八月，有該院93年度訴字第377 號
    刑事裁判書查詢可參。原判決因以被告前案業經執行完畢，
    五年內再故意犯本件有期徒刑之罪，而依累犯之規定加重其
    刑，其科處被告之刑，雖與被告上開前案所科同為有期徒刑
    八月，然本件被告犯行僅施用第一級毒品一次，犯罪情節顯
    較被告所犯上開前案為輕，本件宣告與前案相同之刑，實質
    上已有加重，上訴意旨未細究二者之別，徒執刑期相同，率
    爾指摘原判決未予加重，量刑不當云云，已顯不足取。況量
    刑之輕重，本為事實審法院得依職權自由裁量之事項，苟已
    斟酌刑法第57條各款所列情狀，而未逾越法定刑度，不得遽
    指為違法。原判決量刑時，已依該規定審酌被告前經觀察、
    勒戒及法院判刑後，猶未戒除施用毒品惡習，惟本次犯罪後
    尚能坦承犯行，且所為僅係戕害其個人身體健康，及其犯罪
    之動機、目的、手段、智識程度、生活狀況等一切情狀，予
    以綜合考量，所科之刑既未逾越法定刑度，復無濫用自由裁
    量權之情事。檢察官上訴意旨任憑己意而為指摘，尤有未洽
    。是本件上訴為無理由，應予駁回。
三、被告經合法傳喚，無正當理由不到庭，爰不待其陳述逕行判
    決。
據上論結，應依刑事訴訟法第373條、第368條、第371條，判決
如主文。
本案經檢察官侯寬仁到庭執行職務。
中    華    民    國    97    年    10    月    7     日
                  刑事第二十一庭審判長法  官  蔡彩貞
                                      法  官  曾家貽
                                      法  官  楊力進
以上正本證明與原本無異。
如不服本判決，應於收受送達後十日內向本院提出上訴書狀，其
未敘述上訴之理由者並得於提起上訴後十日內向本院補提理由書
（均須按他造當事人之人數附繕本）。
                                      書記官  楊麗娟
中    華    民    國    97    年    10    月    7     日


司法院資訊處製作；財團法人民間司法改革基金會備份。
